EDUARDO ALVES MONTEIRO

Engenheiro Eletricista e Telecomunicações Rua Florianópolis – Colégio de Passos - CEP: 37900-272 – Passos – MG Mobilidade total para mudança de Cidade ou Estado e viagens. Data de nascimento: 21/05/1980

Celular: (35)98857-1928 - e-mail: eng.eduardo@hotmail.com LinkedIn: linkedin.com/in/eduardo-alves-monteiro-02870b34

Objetivo Profissional: Cargos na área de Engenharia, Telecomunicações, Manutenção Predial, Facilities e/ou Gestão.

Resumo:

Sou graduado em Engenharia Elétrica, com 12 anos de experiência em Gestão. Atuei como Supervisor de Telecomunicações em uma empresa de grande porte, desempenhando atividades na Matriz, Filiais e Pontos de Apoio como: Gestão de equipe própria, terceirizada e mantenedores; Manutenção Predial (facilities); Treinamentos; Especificação e Negociação de produtos e serviços elétricos, telecom, tecnologia e outros; Gestão Matricial de Despesas (elaboração e controle orçamentário; gestão e redução de custo); Indicadores; Melhoria contínua; Atendimento a clientes internos e externos. Sólidos conhecimentos em NR-10; Interpretação e elaboração de projetos elétricos e afins. Vivência em ambientes com programas 5S e ISO 9001.

Acredito que durante minha caminhada profissional e com a maturidade que venho adquirindo, tenho desenvolvido um perfil misto de Planejador, Comunicador e Executor, que considero um diferencial. Isso me permite planejar tarefas e ações, ter um bom diálogo e entendimento com as pessoas envolvidas, ser assertivo nas negociações, resolver conflitos e trabalhar junto com a equipe para obtenção do resultado.

Tenho facilidade de aprendizagem e isso faz com que aceite novas responsabilidades ao mesmo tempo em que, me disciplino para não perder o foco com meu desempenho.

Experiência Profissional:

PROFISSIONAL LIBERAL – Sul e Sudoeste – MG – 04/2008 (atual):

Autônomo no segmento de projetos e serviços elétricos.

Cargo: Engenheiro Eletricista

- Elaboração de Projetos Elétricos, Telefônicos, Rede Lógica e SPDA (Sistemas de Proteção contra Descargas Atmosféricas);
- Gestão de equipe terceirizada;
- Perícia, Vistoria, Consultoria e Laudos para instalações Elétricas e SPDA;
- Gerenciamento e Execução de obras elétricas e afins.

Alguns resultados obtidos:

- Consultor Técnico na implantação do Sistema Fotovoltaico na Expresso Nepomuceno S.A. com capacidade de geração energética de 455kWp;
- Atualmente sou o Engenheiro Eletricista responsável por 03 edificações, com 11 pavimentos cada, totalizando 70 apartamentos e 08 salas comerciais em Lavras MG;
- Fui Engenheiro Eletricista responsável por obra composta de 06 blocos residenciais, totalizando 96 apartamentos em Lavras MG;
- Projeto e adequações elétricas e SPDA em atmosferas com risco de explosão (postos de combustíveis), atendendo as novas exigências do Ministério do Trabalho para proteção dos trabalhadores;

EXPRESSO NEPOMUCENO – Lavras – MG – 05/2008 – 04/2020:

Empresa de grande porte no segmento de Transporte e Logística.

Cargo: Supervisor de Telecomunicações

- Ingresso como Analista, sendo promovido em 2011 á Supervisor de Telecomunicações;
- Supervisão de Equipe própria, terceirizada e mantenedores; controle da rede de Telefonia Fixa, Móvel, Dados e Elétrica;
- Planejamento e controle da Manutenção Predial (Matriz e Filiais);

- Gestão de Contratos e Negociações com Operadoras e Fornecedores de serviços/produtos de Telecom, tecnologia, elétrica, prestadores de serviços e outros;
- Manutenção da infraestrutura do Data Center;
- Elaboração e Controle Orçamentário e Financeiro dos gastos e projetos;
- Gestão e Redução dos Custos nas áreas de responsabilidade;
- Projeto e Gerenciamento das instalações de Rede de Dados, Telefonia, Elétrica e outros;

Alguns resultados obtidos:

- Migração da Rede MPLS para VPN, melhorando a qualidade do serviço, aumentando a capilaridade e reduzindo custo em aproximadamente 20%;
- Membro da implantação do Sistema Fotovoltaico na Matriz em Lavras-MG e Filial Betim-MG com capacidade de geração energética de 455kWp reduzindo custo em aproximadamente 95%;
- Implantação da metodologia TEM (Telecommunications Expense Management) para gestão de telecomunicações;
- Implantação de Ferramenta MDM (Mobile Device Management) para gestão de dispositivos móveis (Smartphones e Notebook's).
- Inclusão da Gestão e Infraestrutura de Telecom no Planejamento Estratégico da empresa;
- Redução de aproximadamente 50% dos custos com telecomunicações;
- Criação de políticas para utilização das linhas telefônicas e equipamentos de informática;
- Política de homologação para contratação de serviços e produtos.

COMPOR CONSULTORIA EM TELECOMUNICAÇÕES - Varginha - MG - 01/2007 - 02/2008:

Empresa de médio porte no segmento de comercialização de serviços e produtos de Telecomunicações. Terceirizada Oi/Telemar.

Cargo: Consultor em Telecomunicações

- Consultor no segmento B2B na Região Sul e Sudoeste de Minas Gerais;
- Consultoria e Venda de produtos e serviços de Telecomunicações: Mobilidade, Voz Básica (Linha Fixa Analógica) e Avançada (E1, ISDN e RVI-PABX Virtual), Serviços Inteligentes (0800, 0300, nº único), Dados e Interligação de Filiais (ADSL, Link Dedicado, Redes Frame Relay, ATM, MPLS);
- Prospecção, pós venda e relacionamento com clientes empresariais.

Alguns resultados obtidos:

- Interligação de Matriz-Filial de vários clientes, otimizando processos, tempo e consequentemente ajudando na continuidade do negócio;
- Vários serviços e produtos de Telecom. vendidos e instalados na região de Passos MG;
- Implantação e melhoria de vários provedores locais de Internet.

Formação Acadêmica:

- MBA em Análise de Sistemas e Telecomunicações pela Escola Superior Aberto do Brasil ES (2012 2014 – Concluído);
- Formado em Engenharia Elétrica com ênfase em Telecomunicação pela Pontifícia Universidade Católica de Minas Gerais (2001 – 2006 – Concluído);
- Formado em Técnico em Processamento de Dados pela Escola Estadual Ary Pimenta Bugelli em Itaú de Minas MG (1996 1999 Concluído).

Cursos Complementares:

- 28/09/20 Cursando Planejamento e Controle da Manutenção na WR Educacional com carga horária de 160 horas;
- 24/08/20 27/08/20 Competências Profissionais, Emocionais e Tecnológicas para Tempos de Mudanças pela PUC-RS com carga horária de 15 horas;
- 01/07/20 28/09/20 Planejamento e Gestão de Projetos na Udemy Academy com carga horária de 30 horas;
- 24/04/20 14/06/20 Projeto de Sistemas Fotovoltaicos na Blue Sol Educacional (Ribeirão Preto SP) com carga horária de 164 horas;
- 31/01/20 a 02/02/20 Treinamento de PNL Aplicada A Arte da Excelência Humana pelo Instituto Você (Varginha MG) com carga horária de 32 horas;
- 27/11/19 Treinamento em Design Thinking, na empresa Expresso Nepomuceno (Lavras-MG) com carga horária de 8 horas;

• 2011 – 2012 – Participação no Programa Orientado a Talentos, na empresa Expresso Nepomuceno (Lavras – MG) com carga horária de 180 horas.

Idiomas:

- Inglês: (Leitura: Intermediária Escrita: Intermediária Conversação: Intermediária)
- Espanhol: Básico

Conhecimentos de Informática:

- Sistemas Operacionais: Ótimos conhecimentos em Windows (qualquer versão);
- Aplicativos: Ótimos conhecimentos no Pacote Office (Word, Excel, Power Point, Access, Project), Auto Cad, AutoPower (software p\ projeto elétrico), PV-Syst e Protheus (Totvs).